臺灣彰化地方法院刑事判決　　　　　　　　　　　　　九十一年度簡上字第五號
　　上訴人即
　　被　　告　丙○○
右列上訴人因妨害自由案件，不服本院九十一年度彰簡字第一四五號九十一年三月二
十九日第一審判決（檢察官聲請簡易判決處刑案號：九十年度偵字第八三九七號），
本院管轄第二審合議庭判決如左︰
    主  文
上訴駁回。
    事實及理由
一、本案經本院審理結果，認除後述部分外，其餘第一審判決認事用法及量刑均無不
    當，應予維持，並引用第一審判決書記載之事實、證據及理由（如附件）。
二、被告上訴意旨略以：上訴人即被告並未於起訴書所載時地恐嚇被害人乙○、甲○
    ○，當時僅因停車位之事前往理論，要離開時遭被害人所飼養之獒犬攻擊跌倒受
    傷，為求自衛而就地隨手撿拾菜刀砍傷該獒犬，並非主動砍傷該獒犬云云。經查
    ：上訴人即被告雖提出診斷書載明其受有上肢開放性傷口、右手背狗抓傷合併發
    炎等傷勢，證明其確受狗抓傷，但獒犬係屬猛犬之一種，其雖有可能攻擊他人，
    但於受攻擊時亦會加以反擊，所以上訴人即被告所受上述傷害固有可能係遭獒犬
    攻擊受傷，但亦有可能係該獒犬受攻擊時反擊所致，從而尚不能僅以上述診斷書
    來認定究係何者先發動攻擊而為有利上訴人即被告之認定；又上訴人即被告於九
    十年十一月二十一日下午六時許因停車位問題，手持西瓜刀至被害人乙○、甲○
    ○在彰化市磚里水尾莊一一八之六號住處，出言恫嚇被害人二人：活得不耐煩
    等語，並持西瓜刀砍傷被害人二人所飼養之獒犬，致使被害人二人心生畏懼等情
    ，業據被害人二人於警訊及本院訊問時陳述明確，並互核相符，其於本院九十一
    年六月十三日訊問時，雖被害人二人就上訴人即被告所持刀械及到場言語之描述
    ，被害人乙○稱：係西瓜刀，責問我為何對他父親態度不好等語，被害人甲○○
    稱：係長刀，我問他來做什麼，他什麼都沒說等語，二人所述略有不同，但被害
    人於警訊時所述上訴人即被告係持西瓜刀到場恫嚇：活的不耐煩等語，及離開時
    殺傷家犬等情，係完全一致，迄本院訊問時距事件發生已經過六月餘，其記憶難
    免較為模糊，不能僅以其細節之描述略有不同，遽指其所述存有瑕疵而為有利上
    訴人即被告之認定；又上訴人即被告雖辯稱：係該獒犬先攻擊等語，但該獒犬有
    以鐵鍊鍊住，上訴人即被告已先進入被害人家中，離去時該獒犬始受傷等情，亦
    據被害人二人及上訴人即被告敘述明確，依常情而言，一般遭人飼養之家犬，為
    防衛其住處，應會對於進入住處之人攻擊，而非任其進入後再僅對於離開住處之
    人攻擊，雖上訴人即被告辯稱被害人有發出不明聲響，但經被害人二人否認，此
    部分即無從證明，又上訴人即被告辯稱：遭攻擊後就地隨手撿拾菜刀防衛而殺傷
    該獒犬，嗣將該菜刀丟棄乾枯池塘，後來已找不到等語，然被害人亦否認該處有
    放置菜刀等情，衡情於下午六時許將菜刀任意置放於獒犬所在之附近地上之情節
    確屬不尋常，已有可疑，且何以丟棄在乾枯池塘竟無從找出該菜刀以供查證，上
    訴人即被告所辯顯難採信；此外，復有獒犬遭殺傷之照片附卷可稽，該獒犬確實
    受有刀傷，雖該刀械未扣案，上訴人即被告犯行亦可堪認定。原審參酌上訴人即
    被告犯罪情節，判處本件罪刑，核無違誤或不當，上訴人即被告以其並無上述犯
    行而原審判決違誤等語上訴，難認有理由，應予駁回。
據上論斷，應依刑事訴訟法第四百五十五條之一第一項、第三項、第三百七十三條、
第三百六十八條，判決如主文。
本件經檢察官賴志盛到庭執行職務。
中      華      民      國    九十一    年      八      月    二十七    日
                                 臺灣彰化地方法院刑事第三庭
                                      審判長法官  余  仕  明
                                      法      官  廖  國  佑
                                      法      官  陳  連  發
右正本證明與原本無異。
本件不得上訴。
                                      法院書記官  葉  惠  英
中      華      民      國    九十一    年      八      月    二十七    日
